臺灣桃園地方法院刑事判決
111年度原交簡上字第21號
上  訴  人  
即  被  告  林泰山



選任辯護人  李長彥律師
上列上訴人即被告因公共危險案件，不服本院於民國111年4月29
日所為111年度桃原交簡字第145號第一審刑事簡易判決（聲請簡
易判決處刑書案號：111年度偵字第7614號），提起上訴，本院
管轄之第二審合議庭判決如下：
    主  文
上訴駁回。
    事實及理由
一、審理範圍：
    原審判決後，上訴人即被告林泰山（下稱被告）明示僅就量
    刑部分提起上訴（見本院原交簡上字卷第45、46頁），依刑
    事訴訟法第348條第3項規定及其修法理由，本院自僅就原判
    決關於被告之量刑部分審理，至於未表明上訴之原判決關於
    犯罪事實、所犯法條等其餘部分，則不屬本院審判範圍，均
    引用原審判決之記載（如附件）。
二、上訴駁回之理由：
㈠、被告提起上訴意旨略以：希望可以判輕一點，並給予緩刑等
    語。
㈡、按刑罰之量定，固屬法院自由裁量之職權行使，但仍應審酌
    刑法第57條所列各款事由及一切情狀，為酌量輕重之標準，
    並非漫無限制。在同一犯罪事實與情節，如別無其他加重或
    減輕之原因，下級審法院量定之刑，亦無過重或失輕之不當
    情形，則上級審法院對下級審法院之職權行使，原則上應予
    尊重，此有最高法院85年度台上字第2446號判決意旨可資參
    照。
㈢、經查，原審審酌酒後駕車之危害及酒後不應駕車之觀念，已
    透過學校教育、政令宣導及各類媒體廣為介紹傳達各界週知
    多年，詎被告仍於飲用酒類後率爾駕車行駛於市區街道，經
    警攔檢查測試其吐氣所含酒精濃度達每公升0.41毫克，顯示
    其漠視自己及公眾之生命、身體、財產安全之心態，再考量
    被告前已有3次酒後駕車之紀錄，竟不知記取教訓再度犯相
    同之罪，實屬不該，兼衡本次犯行幸因警即時查獲攔阻而未
    發生事故、駕駛汽車上路產生之危險性較機車或電動自行車
    等輕型車輛更高，暨其飲酒後至開始駕車所間隔之時間及其
    自述之智識程度、家庭經濟狀況、業工，犯後坦承犯行之態
    度等一切情狀，就被告所犯刑法第185條之3第1項第1款之不
    能安全駕駛動力交通工具罪，量處有期徒刑4月，併科罰金
    新臺幣1萬元，有期徒刑如易科罰金，罰金如易服勞役，均
    以新臺幣1,000元折算1日，係於法定範圍內為刑之量定，並
    未濫用量刑權限，亦無判決理由不備，或其他輕重失衡等量
    刑違法或失當之處。又被告前已有3次飲酒後駕車之紀錄，
    本次於飲酒後30分鐘內即駕駛自用小客貨車上路，並為警測
    得吐氣酒精濃度測定值為每公升0.41毫克，無論就飲酒後駕
    車之間隔時間、駕駛交通工具之種類及測得酒精濃度含量，
    皆對公眾往來之交通安全、其他用路人之生命、身體及財產
    造成相當程度之危險，是難認被告歷經先前因酒駕遭刑事追
    訴處罰已有所警惕，而於本件有暫不執行宣告刑為適當之情
    形。從而，被告猶執前詞指摘原審量刑不當，為無理由，應
    予駁回。
據上論斷，應依刑事訴訟法第455條之1第1項、第3項、第368條
、第373條，判決如主文。　　　　
本案經檢察官康惠龍聲請簡易判決處刑，經檢察官吳佳美到庭執
行職務。
中　　華　　民　　國　　111 　年　　10　　月　　7 　　日
　　　　　    刑事第八庭  審判長法  官  許雅婷

                                法  官  鄭朝光

                                法　官　郭書綺
以上正本證明與原本無異。
不得上訴。
　　　　　　　　　　　　　　  　書記官　蔡忠晏
中　　華　　民　　國　　111 　年　　10　　月　　11　　日
附件：
臺灣桃園地方法院刑事簡易判決
111年度桃原交簡字第145號
聲  請  人  臺灣桃園地方檢察署檢察官
被　　　告　林泰山　男　民國00年0月00日生
　　　　　　　　　　身分證統一編號：Z000000000號
　　　　　　　　　　住花蓮縣○○鄉○○村00鄰○○00號
　　　　　　　　　　居桃園市○○區○○○路00巷00弄00號
上列被告因公共危險案件，經檢察官聲請以簡易判決處刑（111
年度偵字第7614號），本院判決如下：
    主      文
林泰山犯不能安全駕駛動力交通工具罪，處有期徒刑4月，併科
罰金新臺幣1萬元，有期徒刑如易科罰金，罰金如易服勞役，均
以新臺幣1千元折算1日。
    事實及理由
一、本件犯罪事實、證據及應適用之法條，除犯罪事實欄一第4
    至5行「猶駕駛車牌號碼0000-00號自用小客貨車上路」應補
    充更正為「猶駕駛車牌號碼0000-00號自用小客貨車，自桃
    園市○○區○○路00號上路」外，其餘均引用檢察官聲請簡易判
    決處刑書（如附件）之記載。
二、爰以行為人之責任為基礎，審酌酒後駕車之危害及酒後不應
    駕車之觀念，已透過學校教育、政令宣導及各類媒體廣為介
    紹傳達各界週知多年。詎被告林泰山仍於飲用酒類後率爾駕
    車行駛於市區街道，經警攔檢查測試其吐氣所含酒精濃度達
    每公升0.41毫克，顯示其漠視自己及公眾之生命、身體、財
    產安全之心態，再考量被告前已有3次酒後駕車之紀錄（於
    本案均不構成累犯），竟不知記取教訓再度犯相同之罪，實
    屬不該，兼衡本次犯行幸因警即時查獲攔阻而未發生事故、
    駕駛汽車上路產生之危險性較機車或電動自行車等輕型車輛
    更高，暨其飲酒後至開始駕車所間隔之時間及其自述之智識
    程度、家庭經濟狀況、業工（見偵卷第9頁），犯後坦承犯
    行之態度等一切情狀，量處如主文所示之刑，並諭知易科罰
    金及易服勞役之折算標準。
三、據上論斷，應依刑事訴訟法第449條第1項前段、第454條第2
    項，修正前刑法第185條之3第1項第1款，刑法第2條第1項本
    文、第41條第1項前段、第42條第3項前段，刑法施行法第1
    條之1第1項，逕以簡易判決處刑如主文。
四、如不服本判決，得於判決書送達之翌日起20日內，以書狀敘
    述理由，向本庭提出上訴。
本案經檢察官康惠龍聲請以簡易判決處刑。
中　　華　　民　　國　　111 　年　　4 　　月　　29　　日

                  刑事第一庭  法　官　楊奕泠
以上正本證明與原本無異。
如不服本判決，應於判決送達後20日內向本院提出上訴狀（應附
繕本）。
                              書記官　卓爾潔
中　　華　　民　　國　　111 　年　　5 　　月　　 1　　日
附錄論罪科刑法條：
修正前中華民國刑法第185條之3第1項第1款
駕駛動力交通工具而有下列情形之一者，處2年以下有期徒刑，
得併科20萬元以下罰金：
一、吐氣所含酒精濃度達每公升0.25毫克或血液中酒精濃度達百
    分之0.05以上。
附件：
臺灣桃園地方檢察署檢察官111年度偵字第7614號聲請簡易判決
處刑書。
臺灣桃園地方檢察署檢察官聲請簡易判決處刑書　
                                     111年度偵字第7614號
　　被　　　告　林泰山　男　47歲（民國00年0月00日生）
　　　　　　　　　　　　住花蓮縣○○鄉○○村00鄰○○00號
　　　　　　　　　　　　居桃園市○○區○○○路00巷00弄00
　　　　　　　　　　　　　號
　　　　　　　　　　　　國民身分證統一編號：Z000000000號
上列被告因公共危險案件，業經偵查終結，認為宜聲請以簡易判
決處刑，茲將犯罪事實及證據並所犯法條分敘如下：
　　　　犯罪事實
一、林泰山於民國111年1月2日13時許起至同日14時許止，在桃
    園市龜山區文德路與醫護新村附近之某工地，飲用米酒（約
    100CC）後，於同日14時29分許，已因飲酒欠缺通常之注意
    力，無法安全駕駛動力交通工具之際，猶駕駛車牌號碼0000
    —J7號自用小客貨車上路。迨於同日14時30分許，行經桃園
    市○○區○○路00號前，為警攔檢後，於同日14時32分許，在上
    址，測試其吐氣酒精濃度測定值為每公升0.41毫克，因而查
    獲。
二、案經桃園市政府警察局龜山分局報告偵辦。
　　　　證據並所犯法條
一、上揭犯罪事實，業據被告林泰山於警詢時及偵訊中坦承不諱
    ，復有警製之道路交通事故當事人酒精測定紀錄表、舉發違
    反道路交通管理事件通知單各1份在卷可稽，被告犯嫌堪以
    認定。
二、按行為後法律有變更者，適用行為時之法律，但行為後之法
    律有利於行為人者，適用最有利於行為人之法律，刑法第2
    條第1項定有明文。被告行為後，刑法第185條之3第1項業於
    111年1月28日經總統修正公布，並自同年1月30日起施行。
    修正前之第185條之3第1項原規定：「駕駛動力交通工具而
    有下列情形之一者，處二年以下有期徒刑，得併科二十萬元
    以下罰金。」，修正後將其刑度提高為：「駕駛動力交通工
    具而有下列情形之一者，處三年以下有期徒刑，得併科三十
    萬元以下罰金。」，經比較修正前後之法律，新法提高法定
    上限，是本案經新舊法比較之結果，應以被告行為時之法律
    即修正前之刑法第185條之3第1項對被告較為有利。
三、核被告所為，係犯修正前刑法第185條之3第1項第1款之公共
     危險罪嫌。
四、依刑事訴訟法第451條第1項聲請逕以簡易判決處刑。
　　此　　致
臺灣桃園地方法院
中　　華　　民　　國　 111　　年　　3 　　月　　1 　　日
　　　　　　　　　　　　　　　檢　察　官 康 惠 龍

本件證明與原本無異
　
中　　華　　民　　國　 111　　年　　3 　　月　　25　　日
　　　　　　　　　　　　　　　書  記  官 劉 伯 雄　
所犯法條　　
中華民國刑法(110.06.16)第185條之3
駕駛動力交通工具而有下列情形之一者，處 2 年以下有期徒刑
，得併科 20 萬元以下罰金：
一、吐氣所含酒精濃度達每公升零點二五毫克或血液中酒精濃度
    達百分之零點零五以上。
二、有前款以外之其他情事足認服用酒類或其他相類之物，致不
    能安全駕駛。
三、服用毒品、麻醉藥品或其他相類之物，致不能安全駕駛。
因而致人於死者，處 3 年以上 10 年以下有期徒刑；致重傷者
，處 1 年以上 7 年以下有期徒刑。
曾犯本條或陸海空軍刑法第 54 條之罪，經有罪判決確定或經緩
起訴處分確定，於五年內再犯第 1 項之罪因而致人於死者，處
無期徒刑或 5 年以上有期徒刑；致重傷者，處 3 年以上 10 年
以下有期徒刑。

附記事項：
本件係依刑事訴訟法簡易程序辦理，法院簡易庭得不傳喚被告、
輔佐人、告訴人、告發人等出庭即以簡易判決處刑；被告、被害
人、告訴人等對告訴乃論案件如已達成民事和解而要撤回告訴或
對非告訴乃論案件認有受傳喚到庭陳述意見之必要時，請即另以
書狀向簡易法庭陳述或請求傳訊。